【裁判字號】    92,訴,1788
【裁判日期】    920828
【裁判案由】    毒品危害防制條例
【裁判全文】
臺灣板橋地方法院刑事判決                        九十二年度訴字第一七八八號
    公  訴  人  臺灣板橋地方法院檢察署檢察官
    被      告  甲○○
右列被告因違反毒品危害防制條例案件，經檢察官提起公訴（九十二年度毒偵緝字第
一一四號、第一一五號），本院判決如左：
    主  文
甲○○連續施用第一級毒品，處有期徒刑玖月。扣案之吸食器壹組（內含微量安非他
命殘渣）、吸管貳支及塑膠袋捌個（內均含微量海洛因殘渣）均沒收；海洛因貳包（
毛重共計為壹點壹公克、淨重共計為零點捌公克）、海洛因殘渣及安非他命殘渣並沒
收銷燬之。
    事  實
一、甲○○前於民國八十六年間因竊盜案件，經本院於八十七年一月十二日判處有期
    徒刑三月，緩刑三年，於八十七年三月二日確定在案；復於八十九年間因施用第
    二級毒品安非他命案件，經臺灣臺中地方法院以八十九年度毒聲字第三一六號
    裁定送觀察、勒戒，認無繼續施用傾向，由臺灣臺中地方法院檢察署檢察官於八
    十九年六月三日以八十九年度毒偵字第三三六三號為不起訴處分確定。詎甲○○
    猶不知悔改，於緩刑期內，明知海洛因、安非他命分別係毒品危害防制條例第二
    條第二項第一款、第二款所稱之第一級、第二級毒品，不得施用、持有，竟仍基
    於施用海洛因及安非他命之概括犯意，自九十一年五月間某日起至九十二年三月
    三日，在臺北縣三重市○○路○段七巷二八號住處，以將海洛因及安非他命混合
    放置在燈泡內用火燒烤，使其產生煙霧，再吸用該煙霧之方式，連續多次施用第
    一級毒品海洛因及第二級毒品安非他命。嗣先於九十一年七月二十七日十三時三
    十分許，在臺北縣三重市○○○路、重新路口為警查獲，並扣得海洛因二包（毛
    重共計一．一公克；淨重共計．八公克）；再於九十一年十二月二十七日十時
    三十分許，在臺北縣三重市○○路○段七巷二八號為警查獲，並扣得海洛因殘渣
    袋八個、吸管二支（內含海洛因殘渣）、吸食器一組（內含安非他命殘渣）；並
    因傳拘無著，經發布通緝，於九十二年二月四日十三時三十分許，在臺北縣三重
    市○○路○段七巷二八號為警緝獲歸案。嗣經臺灣板橋地方法院檢察署檢察官聲
    請本院以九十一年度毒聲字第三九六號裁定將其送臺灣臺北看守所附設勒戒處
    所觀察勒戒後，認有繼續施用毒品之傾向，再由檢察官聲請向本院以九十二年度
    毒聲字第一一號裁定令入戒治處所施以強制戒治一年，現於臺灣臺北戒治所
    強制戒治中。
二、案經臺北市政府警察局萬華分局移送臺灣板橋地方法院檢察署檢察官偵查起訴。
    理  由
一、右揭事實，業據被告甲○○於九十二月三月四日警詢時及本院審理中坦承不諱，
    而其於前開時地分別為警查獲時所採集之尿液，經送請檢驗之結果，分別呈嗎啡
    陽性及安非他命陽性反應、安非他命陽性反應、嗎啡陽性及安非他命陽性反應一
    節，有臺北市立療養院九十一年八月七日、九十二年一月六日檢驗報告書、臺灣
    檢驗科技股份有限公司九十二年三月十四日濫用藥物尿液檢驗報告書各一份附卷
    可稽。且被告所有扣案之白色粉末二包經鑑驗結果確含有海洛因反應，毛重共計
    為一．一公克、淨重共計為．八公克；另被告所有之殘渣袋八個、吸管二支經
    鑑驗結果亦呈海洛因反應，而其所有之吸食器一個則呈安非他命反應，並有鑑驗
    報告單三紙在卷足憑。又被告前因施用第二級毒品安非他命，經臺灣臺中地方法
    院裁定送觀察、勒戒後，無繼續施用毒品之傾向，由臺灣臺中地方法院檢察署檢
    察官於八十九年六月三日以八十九年度毒偵字第三三六三號為不起訴處分確定後
    ，五年內再犯本件施用第一、二級毒品罪，經檢察官聲請本院以九十一年度毒聲
    字第三九六號裁定送勒戒處所觀察、勒戒後，認有繼續施用毒品之傾向，檢察
    官再聲請本院以九十二年度毒聲字第一一號裁定令入戒治處所施以強制戒治
    一年，亦有本院上開裁定正本、臺灣臺北看守所附設勒戒處所九十二年三月十四
    日有繼續施用毒品傾向證明書各一份附卷可稽。是本件事證明確，被告施用第一
    、二級毒品之犯行，堪以認定，應予依法論科。
二、按海洛因、安非他命分別係屬毒品危害防制條例第二條第二項第一、二款所規定
    之第一、二級毒品，被告施用前後持有海洛因、安非他命之低度行為，應分別為
    施用海洛因、安非他命之高度行為所吸收，不另論罪，核被告所為，係犯毒品危
    害防制條例第十條第一項、第二項之施用第一級、第二級毒品罪。又被告將海洛
    因及安非他命混合在一起施用，係一行為觸犯數罪名，為想像競合犯，應從一重
    之施用第一級毒品罪論處。再查，被告先後多次施用毒品之犯行，時間緊接、方
    法相同、觸犯構成要件相同之罪名，顯係基於概括犯意反覆為之，應依連續犯之
    規定論以一罪，並加重其刑。又公訴人雖僅對被告於九十一年七月二十七日為警
    採尿前二十六小時及九十六小時內某一時點施用第一級毒品海洛因、第二級毒品
    安非他命，及於九十一年十二月二十七日為警採尿前九十六小時內某一時點施用
    第二級毒品安非他命之犯行予以起訴，而未論及被告如事實欄所述之其餘犯行，
    惟該部分犯行既與前開已起訴部分有連續犯之裁判上一罪關係，本院自得併予審
    理，併此敘明。爰審酌被告前已因施用毒品經送觀察勒戒後受不起訴之寬典，竟
    仍一再施用，且於多次經警查獲後詎仍不知悔悟，顯見其沉溺毒品無法自拔，自
    制力薄弱，及其施用次數、期間、施用毒品係傷害自己身體健康之犯罪，及犯罪
    後於本院審理時尚能坦認犯行等一切情事，量處如主文所示之刑，以示懲儆。又
    扣案之海洛因二包（毛重共計為一．一公克；淨重共計為．八公克）為被告所
    有，已據被告供承明確，為查獲之第一級毒品，屬違禁物，應依毒品危害防制條
    例第十八條第一項前段規定宣告沒收銷燬之；再扣案之海洛因殘渣袋八個、吸管
    二支（內含海洛因殘渣）、吸食器一組（內含安非他命殘渣）亦為被告所有，供
    本件犯罪所用之物，業據被告在警詢時及本院審理時供承明確，爰依刑法第三十
    八條第一項第二款規定併予宣告沒收之，而上開海洛因殘渣及安非他命殘渣均因
    量微無法分離秤重，分屬查獲之第一、二級毒品，係違禁物，並依毒品危害防制
    條例第十八條第一項前段規定予以銷燬之。
據上論斷，應依刑事訴訟法第二百九十九條第一項前段，毒品危害防制條例第十條第
一項、第二項、第十八條第一項前段，刑法第十一條前段、第五十六條、第五十五條
、第三十八條第一項第二款，判決如主文。
本案經檢察官蘇揚旭到庭執行職務
中      華      民      國    九十二    年      八      月    二十八    日
                                      臺灣板橋地方法院刑事第六庭
                                          法  官  王  士  珮
右正本證明與原本無異。
如不服本判決，應於判決送達後十日內，向本院提出上訴狀。
                                          書記官  程  欣  怡
中      華      民      國    九十二    年      九      月      二      日
附錄本件論罪科刑法條全文：
毒品危害防制條例第十條
施用第一級毒品者，處六月以上五年以下有期徒刑。
施用第二級毒品者，處三年以下有期徒刑。


司法院資訊處製作；財團法人民間司法改革基金會備份。
